臺灣高等法院臺中分院刑事裁定　
111年度聲字第1929號
聲  請  人  臺灣高等檢察署臺中檢察分署檢察官     
受  刑  人  侯啟達



上列聲請人因受刑人數罪併罰有二裁判以上，聲請定其應執行之
刑（聲請案號：111年度執聲字第823號），本院裁定如下：
    主    文
侯啟達因犯如附表所示各罪所處之刑，應執行有期徒刑肆年捌月
。
    理    由
一、本件聲請意旨略以：受刑人侯啟達因藥事法等案件，先後經
    本院判決確定如附表所示（聲請書附表編號3犯罪日期誤載
    為109年3月15日、編號6犯罪日期誤載為109/07/25）。惟數
    罪中有刑法第50條第1項但書所列情形，業經受刑人請求，
    應依刑法50條第2項、第53條、第51條第5款，定應執行之刑
    ，爰依刑事訴訟法第477條第1項之規定聲請裁定等語。
二、按數罪併罰，有2裁判以上者，依刑法第51條規定，定其應
    執行之刑。宣告多數有期徒刑者，於各刑中之最長期以上，
    各刑合併之刑期以下，定其刑期；但不得逾30年，刑法第53
    條、第51條第5款分別定有明文。又按裁判確定前犯數罪者
    ，併合處罰之；但有下列情形者，不在此限，得易科罰金
    之罪與不得易科罰金之罪，得易科罰金之罪與不得易服社
    會勞動之罪，得易服社會勞動之罪與不得易科罰金之罪。
    得易服社會勞動之罪與不得易服社會勞動之罪；前項但書情
    形，受刑人請求檢察官聲請定應執行刑者，依第51條規定定
    之，刑法第50條亦定有明文。
三、經查，受刑人因犯如附表所示之罪，先後經本院判決判處如
    附表所示之刑，均經確定在案，有上開各該判決書及臺灣高
    等法院被告前案紀錄表等附卷可稽。其中受刑人犯附表編號
    1至3所示均為「不得」易科罰金及「不得」易服社會勞動之
    罪，附表編號4至6所示均為「不得」易科罰金及「得」易服
    社會勞動之罪。惟受刑人就如附表所示各罪已請求檢察官聲
    請定應執行刑，有受刑人民國111年9月5日「刑法第50條第1
    項但書案件是否請求定刑調查表」在卷可稽，依刑法第50條
    第2項之規定，檢察官以本院為上開案件犯罪事實最後判決
    之法院，聲請定其應執行之刑，經審核認為正當，應予准許
    。又本件經本院通知受刑人陳述意見，受刑人於111年9日29
    日收受本院函文後表示「無意見」，有本院陳述意見調查表
    在卷可佐（見本院卷第79-80頁）。爰審酌受刑人所犯如附
    表所示各罪之犯罪態樣、侵害法益、各罪依其犯罪情節所量
    定之刑等一切情狀以及基於刑罰經濟與責罰相當之理性刑罰
    政策，兼衡刑罰規範目的、整體犯罪非難評價、各罪關連及
    侵害法益等，定其應執行之刑如主文所示。
四、爰依刑事訴訟法第477條第1項，刑法第50條第2項、第53條
    、第51條第5款，裁定如主文。
中　　華　　民　　國　　111 　年　　10　　月　　7 　　日
            刑事第五庭  審判長法  官  張  智  雄
                              法  官  游  秀  雯
                              法  官  林  源  森
以上正本證明與原本無異。
如不服本裁定，應於收受送達後五日內向本院提出抗告書狀（須
附繕本）。因疫情而遲誤不變期間，得向法院聲請回復原狀。 
                              書記官  江  玉  萍
　　　　　　　　　　　　　　　 
中　　華　　民　　國　　111 　年　　10　　月　　7 　　日
附表：受刑人侯啟達定應執行刑案件一覽表【民國／新臺幣】     編    號  1 2 3 罪    名  毒品危害防制條例 毒品危害防制條例 毒品危害防制條例 宣告刑  有期徒刑4年2月 有期徒刑3年8月 有期徒刑3年10月 犯罪日期  109.03.15. 109.07.14. 109.03.13. 偵查（自訴）機關年度案號  臺中地檢109年度偵字第22713號等 臺中地檢109年度偵字第22713號等 臺中地檢109年度偵字第22713號等 最後事實審 法 院 臺中高分院 臺中高分院 臺中高分院  案 號 110年度上訴字第1240號 110年度上訴字第1240號 110年度上訴字第1240號  判決日期 110.08.24. 110.08.24. 110.08.24. 確定判決 法 院 最高法院 最高法院 最高法院  案 號 111年度台上字第145號 111年度台上字第145號 111年度台上字第145號  判決確定日期 111.01.20. 111.01.20. 111.01.20. 得否為易科罰金、易服社會勞動之案件  不得易科 不得社勞 不得易科 不得社勞 不得易科 不得社勞 備    註  臺中地檢111年度執字第2169號 臺中地檢111年度執字第2169號 臺中地檢111年度執字第2169號 
附表：受刑人侯啟達定應執行刑案件一覽表【民國／新臺幣】     編    號  4 5 6 罪    名  藥事法 藥事法 藥事法 宣告刑  有期徒刑5月 有期徒刑4月 有期徒刑3月 犯罪日期  109.07.09. 109.07.12. 109.07.21.–109.07.26.間某日 偵查（自訴）機關年度案號  臺中地檢109年度偵字第22713號等 臺中地檢109年度偵字第22713號等 臺中地檢109年度偵字第22713號等 最後事實審 法 院 臺中高分院 臺中高分院 臺中高分院  案 號 111年度上更一字第27號 111年度上更一字第27號 111年度上更一字第27號  判決日期 111.06.09. 111.06.09. 111.06.09. 確定判決 法 院 臺中高分院 臺中高分院 臺中高分院  案 號 111年度上更一字第27號 111年度上更一字第27號 111年度上更一字第27號  判決確定日期 111.07.21. 111.07.21. 111.07.21. 得否為易科罰金、易服社會勞動之案件  不得易科 得社勞 不得易科 得社勞 不得易科 得社勞 備    註  臺中地檢111年度執字第9552號 臺中地檢111年度執字第9552號 臺中地檢111年度執字第9552號